# 请教高人：把外资股权变更为内资股权，有免税政策么？

提问人：liuf88 时间：2011-03-31 16:50:05
新税法下应当没有（原先的国税函[1997]207号、国税法[1997]71号等老税法体系下的文件已经停止执行了）。新税法下需按国税函[2009]698号等规定处理。 这个问题你可以到税务版面咨询一下，那里这方面的专家比较多。

回答人：chenyiwei
新税法下应当没有（原先的国税函[1997]207号、国税法[1997]71号等老税法体系下的文件已经停止执行了）。新税法下需按国税函[2009]698号等规定处理。 这个问题你可以到税务版面咨询一下，那里这方面的专家比较多。